【裁判字號】    94,簡上,173
【裁判日期】    950105
【裁判案由】    竊盜
【裁判全文】
臺灣臺北地方法院刑事判決             94年度簡上字第173號
上  訴  人
即  被  告  甲○○
選任辯護人  洪國誌律師
上列上訴人即被告因竊盜案件，不服本院刑事庭於中華民國94年
8月30日所為之94年度簡字第1658號第一審簡易判決（聲請簡易
判決處刑案號：94年度偵字第10919號），提起上訴，本院管轄
第二審之合議庭判決如下：
    主  文
上訴駁回。
    事  實
一、甲○○基於意圖為自己不法所有之犯意，於民國94年6月13
    日上午7時35分許，在臺北市中山區○○○路45巷7弄1號販
    賣服飾之攤位處，趁店主乙○不注意之際，徒手竊取其等所
    有之服飾共4件，放置於甲○○隨身攜帶之提袋內，甲○○
    並另行拿取1件服飾結帳，於結帳完畢而得手後，正欲離去
    之際，經乙○發覺有異而報警查獲。
二、案經乙○訴由臺北市政府警察局中山分局報告台灣台北地方
    法院檢察署檢察官偵查後聲請以簡易判決處刑。
    理  由
一、訊據上訴人即被告甲○○矢口否認有何竊盜犯行，辯稱：當
    日先在別的攤位買了2件衣服，並由該攤位提供透明塑膠袋
    予被告使用，之後被告到乙○之攤位選購4件衣服，挑選過
    程中乙○均在場監看，僅因乙○未提供袋子予被告放置，被
    告才在乙○面前將其中3件衣服放入之前購買之透明塑膠袋
    內，並拿最後1件尚在手上之紅底白點衣服結帳，且交付新
    台幣（下同）200元給乙○，未料乙○竟找150元給被告，當
    被告正要開口問為何找150元，並暫時轉頭呼喚母親前來此
    攤位時，乙○竟大喊被告是賊。卷內之贓物照片，是乙○事
    後隨便拿一些衣服來照的，並非全為被告當初選購之衣服。
    被告確無竊盜之意圖，否則怎會在案發後留在該處等候警察
    ，且讓母親在附近吃早餐云云。經查：
(1)、按被告以外之人於審判外之言詞或書面陳述，除法律另有規
    定者外，不得作為證據，刑事訴訟法第159條第1項固有明文
    規定。惟被告以外之人於偵查中向檢察官所為之陳述，除顯
    有不可信之情況外，得為證據。且被告以外之人於審判外之
    陳述，雖不符刑事訴訟法第159條之1至之4之規定，惟經當
    事人於審判程序同意作為證據，法院審酌該言詞陳述或書面
    陳述作成時之情況，認為適當者，亦得為證據，復為同法第
    159條之1第2項、第159條之5第1項所明定。本件證人乙○、
    黃李彩清於檢察官偵訊時所為之陳述，並無顯不可信之情況
    ，且上開陳述復經被告同意作為證據，本院亦認為適當，故
    其等於審判外之陳述自得作為本案之證據，核先敘明。
(2)、被告前揭犯行，業據證人乙○於檢察官偵訊時到庭證述：94
    年6月13日早上7點多我正在整理衣服，被告來看衣服，要走
    時有問我價錢，我說50元，她拿1件給我看並結帳，我問她
    幾件，他說1件，並拿100元給我，我找她50元，她離開後我
    發現有幾支空衣架，我追上去後打開她的塑膠袋裡面有5件
    衣服，有4件衣服未結帳，我問她她說是在前面買的，但衣
    服上是我們的吊牌，後來我就報警等語明確（偵查卷第37頁
    ）。此外，並有4件贓物之照片及贓物認領保管單各1張在卷
    可稽（偵查卷第18至19頁），而上開贓物照片顯示該4件衣
    服確實都掛有相同之吊牌，足見乙○前開證言屬實，應堪採
    信。
(3)、被告雖辯稱先在別的攤位買了2件衣服，並以該攤位提供之
    透明塑膠袋裝後來至乙○攤位選購之衣服，結帳時有拿200
    元給乙○，乙○找150元，尚未開口問時乙○就大喊小偷云
    云。惟一般人於選購衣物時，為免造成店家之誤會，鮮少會
    將尚未結帳之衣物置於自己持有之袋內，而參酌本案被告在
    乙○攤位選購之上衣，質料輕薄體積不大，被告可輕易拿在
    手上，有前述照片1張附卷為憑，則被告顯無拿取不易而必
    須將其先行放入袋內之必要。再者，一般人若將尚未結帳之
    衣物先行放入自己之袋內，於結帳時亦會主動拿出以避免誤
    會。惟被告並未主動將上述衣服拿出供乙○清點，此舉亦顯
    與常情有違。又乙○若全程監看被告挑選之過程，知悉被告
    共挑選4件衣服，則被告若交付200元給乙○，乙○理應全數
    收下而不找零；反之，乙○若以為被告僅挑選1件，則於被
    告支付200元時，乙○當會詢問清楚購買件數，斷無收受200
    元而找150元之怪異情形；況且，乙○找錢予被告時，被告
    亦未推卻拒收，反而逕予收下（偵查卷第25頁）；甚至於乙
    ○指稱被告係竊賊後，被告亦未立刻帶同警察或乙○至其先
    前購買衣服之商家，以澄清其購買衣服之件數及前後關聯（
    見偵查卷第38頁），凡此情節均與吾人之日常生活經驗不符
    ，可見被告上開辯解，應係畏罪卸責之詞，不足採信。
(4)、被告又辯稱其警詢筆錄之內容，有部分與錄音內容不符。而
    經本院當庭勘驗被告之警詢筆錄錄音帶，被告於警詢時係表
    示：我在前面一攤已經買1件，給老闆200元，老闆誤會找我
    150元，老闆就在我袋子裡拿出3件衣服，說我是小偷，警方
    發還的4件衣服，沒有我本來付帳的那件，我付錢的是我現
    在拿走的這件等語，有本院審判筆錄1份在卷可參（本院卷
    第34頁背面）。是被告雖表示其給乙○200元，然上開辯解
    並不可採，已如前述。又被告於警詢時陳稱先在別攤位購買
    1件衣服，嗣於偵查及本院審理時又改稱在別攤位購買2件衣
    服（偵查卷第25、本院卷第18頁），是被告就此部分之說詞
    既有前後不一之情形，則被告是否確曾在別的攤位先行購買
    衣服？亦值懷疑。再被告於警詢時僅稱已付帳的不包括在警
    方發還的4件內，並未質疑警方發還之4件衣服與其當初選購
    之衣服不同，故被告事後辯稱乙○所指稱之贓物，是事後隨
    便拿取的，亦不可採。
(5)、至被告辯稱乙○找其150元時，被告正呼喚其母親前來此攤
    位，致未及向乙○表示找錯錢乙節。經被告之母黃李彩清於
    檢察官偵訊時到庭證稱：當天早上我有去吃稀飯，吃完才帶
    被告去二處買衣服，所以買衣服時我有全程在場。在前面先
    買2件，到乙○之攤位又選4件，跟乙○說要買4件衣服在袋
    子裡，手上沒有拿衣服，之後乙○就說要報警等語（偵查卷
    第38頁），亦顯與被告之辯解相互矛盾。由此益見被告之辯
    解並不足採。
(6)、末查，被告雖辯稱案發後其有停留在該地等候警察前來，且
    案發時其母親亦在現場附近吃早餐，顯見其無竊盜之犯意云
    云。然被告所述之上開事實，僅係其行為當時情狀之表述，
    有親人在附近，不代表被告就不會有偷竊之行為；而乙○既
    然發現被告有竊盜之嫌疑，在警察到來之前，亦不可能輕易
    讓被告離去，是被告上述行為情狀，並無法據以推論其無竊
    盜之犯意。
(7)、綜上所述，被告所辯均不足採，本件事證明確，被告犯行堪
    以認定。
二、核被告甲○○所為，係犯刑法第320條第1項之竊盜罪。原審
    以被告犯行明確，依照刑法第320條第1項、第41條第1項前
    段，罰金罰鍰提高標準條例第1條前段、第2條之規定，並審
    酌被告之價值觀及守法概念均有偏差，犯後亦未深自反省，
    難謂已有悔意等相關情狀，判處被告拘役20日，如易科罰金
    以3百元（銀元）折算1日。經核其認事用法均無違誤，量刑
    亦屬妥適，應予維持。被告以上述理由，提起上訴，指摘原
    判決認事用法不當，尚無理由，應予駁回。
據上論斷，應依刑事訴訟法第455 條之1 第3 項、第368 條，判
決如主文。
本案經檢察官孟令士到庭執行職務。
中    華    民    國    95    年     1    月    5     日
                  刑事第三庭    審判長法  官  林恆吉
                                      法  官  胡宗淦
                                      法  官  游士珺
上正本證明與原本無異。
不得上訴。
                                      書記官  林素霜
中    華    民    國    95    年    1     月    6     日
附錄本案論罪科刑法條全文
中華民國刑法第320條
意圖為自己或第三人不法之所有，而竊取他人之動產者，為竊盜
罪，處5年以下有期徒刑、拘役或500元以下罰金。
意圖為自己或第三人不法之利益，而竊佔他人之不動產者，依前
項之規定處斷。
前二項之未遂犯罰之。


司法院資訊處製作；財團法人民間司法改革基金會備份。
